臺灣臺南地方法院刑事判決　　　　　　 100年度訴字第1389號
公　訴　人　臺灣臺南地方法院檢察署檢察官
被　　　告　陳文彬
上列被告因違反槍砲彈藥刀械管制條例案件，經檢察官提起公訴
（100年度偵字第3967號），因被告於本院準備程序中就被訴事
實為有罪之陳述，經本院合議庭裁定由受命法官獨任以簡式審判
程序審理，判決如下：
    主  文
陳文彬未經許可，持有子彈，累犯，處有期徒刑陸月，併科罰金
新臺幣參萬元，有期徒刑如易科罰金，罰金如易服勞役，均以新
臺幣壹仟元折算壹日。
    事  實
一、陳文彬前於民國95年間，因施用毒品及竊盜等案件，分別經
    本院以96年度訴字第282號、96年度易字第445號判決判處有
    期徒刑10月、5年，嗣經本院以96年度聲減字第3615號裁定
    減刑並定應執行有期徒刑3年確定，並於98年11月26日保護
    管束期滿，假釋未經撤銷視為執行完畢。詎猶不知悔改，明
    知具有殺傷力之子彈，係槍砲彈藥刀械管制條例第4條第1項
    第2款所列管之彈藥，非經中央主管機關之許可，不得持有
    之，竟仍基於持有具殺傷力子彈之犯意，未經許可，於99年
    11至12月間之某日，於不詳地點，自真實姓名年籍不詳、綽
    號「狗仔」之成年男子處取得具殺傷力之由金屬彈殼組合直
    徑9.0mm金屬彈頭而成之非制式子彈1顆（經鑑驗試射，現僅
    餘彈殼1顆）後，即未經許可而持有之。嗣於100年2月12 日
    下午3時許，陳文彬同居女友陳姿蓉（已歿）之父陳順亮至
    陳姿蓉生前與陳文彬同居處所臺南市○○區○○路2段545
    巷6弄5號3樓整理陳姿蓉遺物時，發現屋內藏有上開子彈，
    遂報警查悉上情。
二、案經臺南市政府警察局第三分局報告臺灣臺南地方法院檢察
    署檢察官偵查起訴。
    理  由
一、按本件被告陳文彬所犯為死刑、無期徒刑、最輕本刑3年以
    上有期徒刑以外之罪，亦非屬高等法院管轄之第一審案件，
    其於準備程序進行中，先就被訴事實為有罪之陳述，經告知
    簡式審判程序之旨，並聽取檢察官、被告之意見後，本院合
    議庭依刑事訴訟法第273條之1第1項裁定進行簡式審判程序
    ，是本案之證據調查，依同法第273條之2規定，不受同法第
    159條第1項、第161條之2、第161條之3、第163條之1，及第
    164條至第170條所規定證據能力認定及調查方式之限制，合
    先敘明。
二、上揭犯罪事實，業據被告陳文彬於偵審中均坦承不諱（見警
    卷第10至15頁、臺灣臺南地方法院檢察署100年度偵字第396
    7號卷第39至40頁、本院卷第18至23頁），而上開子彈確係
    於被告與其已歿之女友陳姿蓉同居之上揭處所內發覺等情，
    亦經證人即陳姿蓉之父陳順亮於警詢中證述明確（見警卷第
    1 頁），並有上開非制式子彈1顆扣案可證（經送鑑試射後
    ，現僅餘彈殼1顆），且有臺南市警察局第三分局搜索扣押
    筆錄、扣押物品目錄表各1份及查獲照片8張在卷足憑（見警
    卷第16至20頁、第30至33頁）。而上開扣案之子彈1顆，經
    送往內政部警政署刑事警察局鑑驗，其結果：上開送鑑子彈
    1 顆，認係非制式子彈，由金屬彈殼組合直徑9.0mm金屬彈
    頭而成，經試射，可擊發，認具殺傷力等情，有內政部警政
    署刑事警察局100年3月4日刑鑑字第1000021880號鑑定書1份
    存卷可稽（見同上偵查卷第20至21頁）。綜上所述，足認被
    告上開任意性自白與事實相符，堪予採信。是本件事證明確
    ，被告犯行洵堪認定，應予依法論科。
三、按槍砲彈藥刀械管制條例所稱之彈藥，依該條例第4條第2項
    規定，包括供各式槍砲使用之子彈在內，而依同條例第5條
    之規定，上開彈藥非經中央主管機關許可，不得持有。是核
    被告所為，係犯槍砲彈藥刀械管制條例第12條第4項之未經
    許可持有子彈罪。再被告甫於98年11月26日保護管束期滿假
    釋未經撤銷而執行完畢，有臺灣高等法院被告前案紀錄表1
    份附卷可稽（見本院卷第24至31頁），其於有期徒刑執行完
    畢後5年內，故意再犯本件有期徒刑以上之罪，為累犯，應
    依刑法第47條第1項規定加重其刑。爰審酌被告有如事實欄
    所述之多項竊盜及施用毒品等前案紀錄，素行非佳，且明知
    具殺傷力之子彈，屬高度危險性之物品，非經主管機關許可
    不得擅自持有，以維社會大眾安全，仍非法持有之，犯罪之
    動機實屬可議，且對社會治安存有潛在之危險，惟念其所持
    有之子彈數量僅有1顆，數量非鉅，且未曾以上開子彈犯罪
    ，並未因此造成公眾或他人之現實惡害，持有期間約2至3月
    ，時間亦非長久，犯後復坦承犯行，態度尚佳，兼衡其學歷
    、家庭狀況等一切情狀，認檢察官具體求處有期徒刑6月，
    尚屬適當，爰量處如主文所示之刑，併科罰金新臺幣30,000
    元，並就徒刑及罰金部分，分別諭知如易科罰金、易服勞役
    之折算標準，以資儆懲。另按刑法第38條第1項第1款關於違
    禁物沒收之規定，必以該物具有違禁物之性質，始得依該條
    款規定予以宣告沒收，查上開扣案之子彈1顆，經內政部警
    政署刑事警察局鑑定認具殺傷力，惟於鑑定時經實際試射滅
    失，火藥部分已因擊發而燃燒殆盡，現僅餘彈殼1顆，已不
    具子彈完整之結構而失其效能，尚非屬違禁物（最高法院94
    年台上字第6415號判決意旨參照），爰不另為宣告沒收之諭
    知。至其餘扣案不具有殺傷力之非制式手槍（空氣槍）1枝
    、非制式子彈2顆、鋼珠1包、CO2鋼瓶9支等物，因與本案被
    告上開犯行無關連性，且檢察官並未舉證證明為違禁物，爰
    不予宣告沒收，附此敘明。
據上論斷，應依刑事訴訟法第273條之1第1項、第299條第1項前
段，槍砲彈藥刀械管制條例第12條第4項，刑法第11條前段、第
47條第1項、第41條第1項前段、第42條第3項，判決如主文。
本案經檢察官吳書嫺到庭執行職務。
中    華    民    國   100    年    12    月     8    日
                  刑事第五庭    法  官  余玟慧
以上正本證明與原本無異。
如不服本判決應於收受本判決後10日內向本院提出上訴書狀，並
應敘述具體理由。如未敘述上訴理由者，應於上訴期間屆滿後20
日內向本院補提理由書狀（均須按他造當事人之人數附繕本）「
切勿逕送上級法院」。
                                書記官  顏惠華
中    華    民    國   100    年    12    月     8    日
附錄本案論罪科刑法條：
槍砲彈藥刀械管制條例第12條
未經許可，製造、販賣或運輸子彈者，處 1 年以上 7 年以下有
期徒刑，併科新台幣 500 萬元以下罰金。
未經許可，轉讓、出租或出借子彈者，處 6 月以上 5 年以下有
期徒刑，併科新台幣 300 萬元以下罰金。
意圖供自己或他人犯罪之用，而犯前二項之罪者，處 3 年以上
10 年以下有期徒刑，併科新台幣 700 萬元以下罰金。
未經許可，持有、寄藏或意圖販賣而陳列子彈者，處 5 年以下
有期徒刑，併科新台幣 300 萬元以下罰金。
第 1 項至第 3 項之未遂犯罰之。